臺灣臺北地方法院交通事件裁定　　　　 96年度交聲字第533號
原處分機關　臺北市交通事件裁決所
異　議　人
即受處分人　乙○○
上列異議人因違反道路交通管理處罰條例案件，對於臺北市交通
事件裁決所於民國96年4月16日所為之北市裁二字第裁22-AEV494
422號裁決處分（原舉發案號：北市警交大字第AEV494422號），
聲明異議，本院裁定如下：
    主  文
異議駁回。
    理  由
一、原處分意旨略以：異議人即受處分人乙○○於民國96年2月9
    日1時46分許，駕駛車牌號碼BLF-556號重型機車，行駛於臺
    北市大安區○○○路○段時，經警攔停測試檢定，有酒精濃
    度超過規定標準之違規，為臺北市政府警察局大安分局臥龍
    街派出所警員以北市警交字第AEV494422號舉發違反道路交
    通管理事件通知單當場舉發，並由臺北市交通事件裁決所依
    道路交通管理處罰條例第35條第1項第1款、違反道路交通管
    理事件統一裁罰基準表規定，以北市裁二字第裁22-AEV4944
    22號裁決書裁處罰鍰新臺幣（以下同）1萬5,000元，並吊扣
    駕駛執照12個月。異議人於收受裁決書後，旋即提出本件聲
    明異議。
二、異議意旨略以，異議人固曾於上開時間駕駛車牌號碼BLF-55
    6號重型機車，行經於上開路段並接受警方之測試檢定，惟
    當時伊係於路邊購物，機車並未發動，且伊要求於酒測前喝
    水，竟遭警員制止，但原處分機關未予詳查，亦未傳喚在場
    之商店老闆作證，仍裁定科以罰鍰，已有不當，據此聲明異
    議云云。
三、按汽車駕駛人有下列情形之一者，不得駕車：(二)飲用酒類或
    其他類似物後其吐氣所含酒精濃度超過每公升0.25毫克或血
    液中酒精濃度超過百分之0.05以上；汽車駕駛人，駕駛汽車
    經測試檢定有下列情形之一者，處新臺幣15,000元以上6萬
    元以下罰鍰，並當場移置保管該汽車及吊扣其駕駛執照1年
    ；因而肇事致人受傷者，並吊扣其駕駛執照2年；致人重傷
    或死亡者，吊銷其駕駛執照，並不得再考領：(一)酒精濃度超
    過規定標準，道路交通安全規則第114條第2款、道路交通管
    理處罰條例第35條第1項第1款分別定有明文。
四、經查，本案異議人於96年2月9日1時46分許，駕駛車牌號碼B
    LF-556號重型機車，行駛於臺北市大安區○○○路○段時，
    經警攔停測試檢定，有酒精濃度超過規定標準之違規，為臺
    北市政府警察局大安分局臥龍街派出所警員所舉發之事實，
    有臺北市政府警察局北市警交字第AEV494422號舉發違反道
    路交通管理事件通知單1紙在卷可稽。異議人雖執前詞置辯
    ，惟其於上開時間接受警方測試其酒精濃度前確有飲酒，其
    測試結果呼氣中酒精含量達0.29mg/l之事實，為異議人所不
    爭執（見本院卷第24頁反面），並有臺北市政府警察局大安
    分局96年3月1日北市警安分交字第0963258600號函附卷可參
    （見本院卷第10頁），另經本院當庭勘驗證人即舉發本件之
    警員甲○○在舉發當時側錄之錄音檔案之聲音，異議人亦於
    酒測前與證人甲○○之對話中自承曾於10分鐘前飲用啤酒，
    是此部份足堪認定。異議人雖以前詞置辯，但其於上開時間
    ，騎乘機車經過臺北市○○○路○段228巷前之路段，並於該
    巷45號前迴轉後，將機車停放在同巷41號店門口前等情，業
    經證人即舉發本件之警員甲○○到庭證述無誤，並稱，當時
    異議人速度很快，經過伊時，伊就往回頭看，有看到異議人
    迴轉，等其完成迴轉時，伊才把機車調頭過去，異議人已經
    停好車了等語（見本院卷第24-25頁），顯然異議人確於經
    警要求酒測前，曾有駕車之行為。且依證人甲○○所提出之
    異議人接受酒測前之錄音，於警員質問異議人「你剛剛騎很
    快喔? 」、「你剛剛騎什麼車子？」等語時，異議人未經思
    索即分別答稱：「我沒有騎得很快！」、「那一臺！」等語
    ，有本院勘驗筆錄附卷可參（見本院卷第24頁反面），而非
    斷然否認伊曾騎乘機車之事實，又異議人於證人要求酒測之
    時，頭上尚戴著安全帽等情，業經其自承無誤（見本院卷第
    24頁反面），若異議人於此之前尚未騎車，大可先行購物，
    於發動機車出發前再戴上安全帽即可，何須於戴安全帽後再
    行購物，是其所辯已與常情未符，難以採信，可見異議人確
    於接受證人甲○○酒測前曾駕駛機車行駛於道路無誤，異議
    人所辯即不可採。而證人甲○○對異議人施予酒精測試前，
    業已向異議人說明若漱口則必須立刻接受測試，若未漱口，
    則可以等待15分鐘再予測試等情，已據證人甲○○證述在卷
    ，而異議人亦於飲酒15分鐘以後始接受測試等情，復經證人
    甲○○證實無誤，因此本件舉發異議人違規之程序尚無瑕疵
    。異議人既確有飲用酒類後吐氣所含酒精濃度超過每公升0.
    25毫克之違規事實，從而原處分機關依據道路交通管理處罰
    條例第35條第1項第1款、違反道路交通管理事件統一裁罰基
    準表規定，裁處罰鍰1萬5,000元之處分，並吊扣駕駛執照12
    個月，無任何違誤，其裁決應予維持，本件異議為無理由，
    應駁回之。
據上論斷，應依道路交通管理處罰條例第87條第2項，道路交通
案件處理辦法第19條，裁定如主文。
中　　華　　民　　國　　96　　年　 　8　　月　　 9　　日
                  交通法庭法　官　林柏泓
如不服本裁定應於送達後五日內向本院提出抗告狀。
以上正本證明與原本無異。
 　　                     書記官　柯貞如
中　　華　　民　　國　　96　　年　　8 　　月　　14　　日
